# 请教陈老师-商誉减值是否属于非经常性损益

提问人：yuanhang0000 时间：2013-09-27 18:34:42
陈老师，不好意思，刚才发错问题了。我想问您的是吸收合并时在合并方的个别报表产生的商誉，在以后期间出现了减值，该减值是否属于“非经常性损益”？怎么判断，有何依据？目前遇到一个拟投企业，该企业商誉发生减值，由于我们通常按照扣非后净利润对企业进行估值确定价格，目前，该拟投企业认为商誉减值属于”非经常性损益“，应该将其加回净利润，而我们投资方拟将商誉减值认定为正常经营性损益，这样有利于我们降低企业的估值。且该项目拟今后通过IPO退出。谢谢您！

回答人：chenyiwei
商誉减值损失不属于非经常性损益，除非是由于自然灾害等不可抗力因素导致。

提问人：Ethan 刘忠 时间：2015-08-20 17:46:00
请教陈版，并购标的未达到业绩承诺，商誉计提减值准备计入经常性损益，但是交易对手方支付的补偿款一般计入非经常性损益，这样看来存在不一致的情形，如何理解？

回答人：chenyiwei
非经常性损益的认定带有监管政策导向，即鼓励公司通过正常经营活动为股东创造稳定的收益。所以对不同事项的性质认定并不是完全对称的。

提问人：zengfengxia 时间：2016-10-27 11:19:20
陈版，业绩补偿与商誉的减值是基于一项交易产生，是同一项交易的后续计量，分别处理感觉对企业不公平，统一口径是不是也是可以接受的？

回答人：chenyiwei
我个人不建议统一口径。当然最终解释权在监管部门。